臺灣臺北地方法院刑事判決　　　　　　 94年度易緝字第202號
公　訴　人　臺灣臺北地方法院檢察署檢察官
被　　　告　甲○○
上列被告因違反毒品危害防制條例案件，經檢察官提起公訴（93
年度偵緝字第225號，含92年度毒偵字第1742號、臺灣板橋地方
法院檢察署92年度毒偵字第2554號），本院判決如下：
    主  文
甲○○施用第二級毒品，處有期徒刑伍月，如易科罰金，以參佰
元折算壹日。
    事  實
一、甲○○前於民國91年間因施用第二級毒品案件，經本院於91
    年10月11日以91年度毒聲字第2051號裁定送觀察、勒戒，自
    同年11月29日起送臺灣臺北看守所附設勒戒處所執行，因認
    無繼續施用毒品之傾向，於同年12月19日出所，並經臺灣臺
    北地方法院檢察署檢察官於92年1月10日以91年度毒偵字第
    1848號為不起訴處分確定。詎仍無法遠離毒品，復基於施用
    第二級毒品MDMA之犯意，於觀察、勒戒完畢執行釋放後5年
    內之92年1月28日某時，在台北市○○○路DJ舞廳，施用第
    二級毒品MDMA。嗣員警於92年1月30日下午5時30分許，持臺
    灣板橋地方法院法官核發之搜索票，在台北市松山區○○○
    路○段191巷31弄3號執行搜索，查獲陳榮峰涉嫌持有毒品（
    陳榮峰部分，非本案審理範圍），因甲○○在場，經員警採
    集其尿液檢體（編號00 4654），先後送請台北市立療養院
    及台灣尖端先進生技醫藥股份有限公司檢驗結果，均呈MDMA
    類之MDMA、MDA之陽性反應，本院乃依檢察官聲請，於92年
    10月13日以92年度毒聲字第1830號裁定送觀察、勒戒，並自
    94年3月22日起送臺灣臺北看守所附設勒戒處所，經評估認
    有繼續施用毒品之傾向。
二、案經臺北市政府警察局報請臺灣臺北地方法院檢察署檢察官
    偵查起訴。
    理  由
一、上揭事實，業據被告甲○○於本院審理中自白：「（問：對
    檢察官起訴之犯罪事實有何意見？）我承認犯罪。（問：採
    尿前，多久施用？）我當時是在查獲前2天，到台北市○○
    ○路DJ舞廳，吃了MDMA」等語不諱（見本院94年12月29日準
    備程序筆錄第2頁）。而員警於92年1月30日晚上10時許，採
    集之被告尿液檢體（編號004654），經先後送請台北市立療
    養院及台灣尖端先進生技醫藥股份有限公司檢驗結果，均呈
    MDMA類之MDMA公司檢驗結果，有台北市政府警察局刑事警察
    大隊毒品案件尿液委驗單、台北市立療養院煙毒尿液檢驗報
    告及台灣尖端先進生技醫藥股份有限公司濫用藥物檢驗中心
    出具之濫用藥物檢驗報告各1張在卷可稽（見臺灣板橋地方
    法院檢察署92年度毒偵字第2554號偵查卷第13至15頁）。足
    認被告自白其於採尿前2日，施用第二級毒品MDMA，確與事
    實相符。被告前於91年間因施用第二級毒品案件，經本院於
    91年10月11日以91年度毒聲字第2051號裁定送觀察、勒戒，
    自同年11月29日起送臺灣臺北看守所附設勒戒處所執行，因
    認無繼續施用毒品之傾向，於同年12月19日出所，並經臺灣
    臺北地方法院檢察署檢察官於92年1月10日以91年度毒偵字
    第1848號為不起訴處分確定。有臺灣高等法院被告前案紀錄
    表及臺灣臺北地方法院檢察署檢察官91年度毒偵字第1848號
    不起訴處分書在卷足憑（見臺灣板橋方法院檢察署92年度毒
    偵字第2554號偵查卷第23頁）。被告於上開觀察、勒戒執行
    完畢釋放後，因5年以內再犯本件施用第二級毒品之罪，經
    本院於92年10月13日以92年度毒聲字第1830號裁定送觀察、
    勒戒，並自94年3月22日起送臺灣臺北看守所附設勒戒處所
    ，且經評估認有繼續施用毒品之傾向，有該刑事裁定、臺灣
    臺北地方法院檢察署檢察官觀察勒戒處分執行指揮書、臺灣
    臺北看守所附設勒戒處所有無繼續施用毒品傾向證明書及有
    無繼續施用毒品傾向評估標準附卷可佐（見臺灣臺北方法院
    檢察署檢察官92年度毒偵字第1742號偵查卷第20、21頁、93
    年度毒偵緝字第225號偵查卷第29、34至36頁）。又毒品危
    害防制條例於立法院修正刪除3條、修正23條、新增9條後，
    經總統於92年7月9日以華總一義字第0920012193號令公布全
    文，並非僅將相關修正條文公布，該條例等同全部修正，並
    自93年1月9日起施行。然關於毒品危害防制條例第10條第2
    項施用第二級毒品罪，條文內容未經變更。本件被告再犯毒
    品危害防制條例第10條第2項之罪，經觀察、勒戒後有繼續
    施用毒品之傾向，不論依修正前或修正後之現行規定，均應
    由檢察官對其施用毒品之犯行，依法提起公訴。本件事證明
    確，被告犯行堪以認定，應予依法論科。
二、按行為後法律有變更者，適用裁判時之法律，刑法第2條第1
    項前段定有明文。本件被告行為後，毒品危害防制條例已於
    92年7月9日全文修正公布，並自93年1月9日起施行。該條例
    第10條第2項有關施用第二級毒品之處罰，犯罪構成要件及
    法定刑，修正前後之規定均相同，依刑法第2條第1項前段之
    規定，應適用修正後即裁判時之法律論處（最高法院94年度
    台上字第2429號、第6514號判決參照）。核被告所為，係犯
    修正後毒品危害防制條例第10條第2項之施用第二級毒品罪
    。被告因施用而持有MDNA之低度行為為施用之高度行為所吸
    收，不另論罪。爰審酌被告前因施用毒品經本院裁定送觀察
    、勒戒，於執行完畢釋放後，仍無法遠離毒品，顯見戒毒意
    志薄弱，然念其施用毒品性質上係對於身心健康之自戕行為
    ，具有病患性人格之特質，僅受有國中畢業之教育程度，施
    用毒品之犯行僅僅1次，犯罪情狀尚非嚴重等一切情狀，本
    院認公訴人具體求處有期徒刑1年，尚嫌過重，爰量處如主
    文所示之刑，並諭知易科罰金之折算標準，以示懲儆。
據上論斷，應依刑事訴訟法第273條之1第1項、第299條第1項前
段，現行毒品危害防制條例第10條第2項，刑法第2條第1項前段
、第11條前段、第41條第1項前段，判決如主文。
本案經檢察官詹喬偉到庭執行職務
中　　華　　民　　國　　94　　年　　12　　月　　30　　日
　　　　　　　　　刑事第一庭    法　官　吳秋宏
以上正本證明與原本無異。
如不服本判決，應於判決送達後10日內，向本院提出上訴狀。
　　　　　　　　　　　　　　　　書記官　高菁菁
中　　華　　民　　國　　94　　年　　12　　月　　30　　日
附錄本案論罪科刑法條全文：
現行毒品危害防制條例第10條
一施用第一級毒品者，處 6 月以上 5 年以下有期徒刑。
二施用第二級毒品者，處 3 年以下有期徒刑。
